【裁判字號】    98,訴,552
【裁判日期】    980310
【裁判案由】    誣告
【裁判全文】
臺灣臺中地方法院刑事判決               98年度訴字第552號
公  訴  人  臺灣臺中地方法院檢察署檢察官
被      告  甲○○
上列被告因誣告案件，經檢察官提起公訴（98年度偵字第1085號
），被告於準備程序中為有罪之陳述，經本院合議庭裁定由受命
法官依簡式審判程序獨任審理，茲判決如下：
    主    文
甲○○意圖使他人受刑事處分，向該管公務員誣告，處有期徒刑
伍月，緩刑貳年，並向公庫支付新臺幣萬元。
    犯罪事實
一、甲○○明知於民國93年10月間某日，確實受其姐乙○○之託
    ，在臺中巿南屯區○○路○段182號20樓之1 住處，於乙○○
    向裕融企業股份有限公司（下稱裕融公司）申辦汽車貸款時
    ，在貸款申請書及債權讓與暨動產抵押契約之連帶保證人欄
    上，親自簽名及蓋章，竟於裕融公司來函請求其履行保證人
    責任後，欲藉刑事告訴，意圖使他人受刑事處分，以達脫免
    連帶保證人責任之目的，而於97年1 月31日，至臺灣臺中地
    方法院檢察署申告乙○○在上開貸款申請書及債權讓與暨動
    產抵押契約之連帶保證人欄上，偽造甲○○之簽名及印文。
    嗣經檢察官查明對乙○○為不起訴處分確定，而查知上情。
二、案經臺灣臺中地方法院檢察署檢察官自動檢舉偵查起訴。
    理    由
一、本件被告甲○○所犯係死刑、無期徒刑、最輕本刑為3 年以
    上有期徒刑以外之罪，其於準備程序中就被訴事實為有罪之
    陳述，經受命法官告知簡式審判程序之旨，並聽取公訴人及
    被告之意見後，本院合議庭認為適宜由受命法官獨任進行簡
    式審判程序，依刑事訴訟法第273 條之1第1項規定，裁定由
    受命法官獨任進行審判程序，合先敘明。
二、證據能力部分：
  (一)按簡式審判程序之證據調查，不受刑事訴訟法第159條第1項
    規定之限制，刑事訴訟法第273條之2定有明文。此乃因簡式
    審判程序，貴在審判程序之簡省便捷，故調查證據之程序宜
    由審判長便宜行事，以適當之方法行之即可；又因被告對於
    犯罪事實並不爭執，可認定被告亦無行使反對詰問權之意，
    因此有關傳聞證據之證據能力限制規定無庸予以適用。
  (二)本件證人乙○○、劉宜彥於警詢及偵查中所為之陳述，雖為
    審判外之言詞陳述，其性質為傳聞證據；惟本件訴訟係適用
    簡式審判程序，有審判筆錄在卷可稽，是其於警詢中及偵查
    中所為之證言，自均得作為認定事實之證據。
三、上開犯罪事實，業據被告甲○○於本院審理時坦承不諱，核
    與證人乙○○、劉宜彥證述之情節相符，並有消費者貸款申
    請書及債權讓與暨動產抵押契約各1 份在卷可稽，是被告之
    自白核與事實相符，應堪採信。本案事證明確，被告上開犯
    行洵堪認定，應依法論科。
四、核被告甲○○所為，係犯刑法第169條第1項之誣告罪。爰審
    酌被告意圖脫免自己貸款保證人之責任，而捏造不實之事項
    向地檢署申告乙○○偽造文書，自生損害於被害人乙○○，
    並影響司法偵審之正確性，所為實不足取，惟念其犯後已能
    坦承犯行，尚知悔悟等一切情狀，量處如主文所示之刑。又
    被告前未曾受有期徒刑以上刑之宣告，有臺灣高等法院被告
    前案紀錄表在卷可按，被告犯後坦承犯行，態度良好，本院
    認經此教訓，當知警惕而無再犯之虞，所宣告之刑，認以暫
    不執行為適當，併予宣告緩刑2年，同時命向公庫支付3萬元
    ，以啟自新，並觀後效。
據上論斷，應依刑事訴訟法第273 條之1第1項、第299條第1項前
段，刑法第169條第1項、第74條第1項第1款、第2項第4款，判決
如主文。
中    華    民    國    98    年    3     月    10    日
                  刑事第九庭  法  官  高英賓
以上正本證明與原本無異。
如不服本判決應於收受判決後10日內向本院提出上訴書狀，並應
敘述具體理由；其未敘述上訴理由者，應於上訴期間屆滿後20日
內向本院補提理由書（均須按他造當事人之人數附繕本）「切勿
逕送上級法院」。
                              書記官  司立文
中    華    民    國    98    年    3     月    10    日
附錄論罪科刑法條：
中華民國刑法第169 條
意圖他人受刑事或懲戒處分，向該管公務員誣告者，處7 年以下
有期徒刑。
意圖他人受刑事或懲戒處分，而偽造、變造證據，或使用偽造、
變造之證據者，亦同。


司法院資訊處製作；財團法人民間司法改革基金會備份。
